【裁判字號】    92,易,967
【裁判日期】    920519
【裁判案由】    電子遊戲場業管理條例
【裁判全文】
臺灣板橋地方法院刑事判決                          九十二年度易字第九六七號
    公  訴  人    臺灣板橋地方法院檢察署檢察官
    被      告    甲○○
右列被告因違反電子遊戲場業管理條例等案件，經檢察官提起公訴（九十二年度偵字
第一七０四號），本院判決如左：
    主  文
甲○○違反未依電子遊戲場業管理條例規定辦理營利事業登記者，不得經營電子遊戲
場業之規定，處拘役壹拾日，如易科罰金，以佰元折算壹日。
乙○○共同連續在公眾得出入之場所賭博財物，處罰金壹仟元，如易服勞役，以佰
元折算壹日，緩刑貳年。
扣案之電子遊戲機具「王牌對決」壹部（含ＩＣ板貳塊）及賭資新臺幣伍仟柒佰玖拾
元，沒收。
    事  實
一、甲○○明知其未依電子遊戲場業管理條例辦理營利事業登記，依法尚不得經營電
    子遊戲場業，竟基於違反電子遊戲場業管理條例之繼續犯意，自民國九十一年八
    月五日起，迄九十二年一月六日止，在其所經營設於臺北縣土城市○○路○段一
    一二號之「中日超商」之公眾得出入之場所，擺設電子遊戲機具「王牌對決」一
    部，經營電子遊戲場業務。甲○○於同時期，並基於賭博之概括犯意，在上開公
    眾得出入之場所，利用該部機具，與不特定客人對賭財物，且僱用與其有賭博共
    同概括犯意聯絡之店員乙○○在現場兼任兌換硬幣及財物之工作。甲○○與客人
    對賭財物之方式為：客人以新臺幣（下同）十元硬幣投入機具內開分，每枚十元
    硬幣可開分一百點，以點數押注，如押中，可得倍數不等之點數，累積積點得以
    一點相當一元之比例，兌換店內等值之商品；客人若未押中，賭資全歸甲○○所
    有。嗣於九十二年一月六日二十時四十五分許，為警在上址查獲，並當場扣得尚
    在插電營業之電子遊戲機具「王牌對決」一部（含ＩＣ板二塊）及機具內之賭資
    五千七百九十元。
二、案經臺北縣政府警察局土城分局報由臺灣板橋地方法院檢察署檢察官偵查起訴。
    理  由
一、訊據被告甲○○、乙○○對右揭事實，均坦承不諱，並有電子遊戲機具「王牌對
    決」一部（含ＩＣ板二塊）及機具內之賭資五千七百九十元扣案，及現場機具照
    片十幀、貼於機具上之兌換點數等告示三紙附卷可資佐證。本件事證明確，被告
    甲○○違反電子遊戲場業管理條例犯行及其與被告乙○○共同賭博犯行，均洵堪
    認定。
二、核被告甲○○所為，係犯電子遊戲場業管理條例第二十二條之違反未依電子遊戲
    場業管理條例規定辦理營利事業登記者，不得經營電子遊戲場業之規定罪，及刑
    法第二百六十六條第一項前段之在公眾得出入之場所賭博財物罪。被告乙○○係
    犯刑法第二百六十六條第一項前段之在公眾得出入之場所賭博財物罪。其二人就
    該賭博犯行，有犯意聯絡及行為分擔，均為共同正犯。被告二人先後多次利用扣
    案之電子遊戲機具與人對賭之犯行，時間緊接，手法相同，觸犯犯罪構成要件相
    同之罪名，顯係基於概括犯意反覆實施，均為連續犯，皆依刑法連續犯之規定論
    以一罪。被告甲○○所犯上開二罪間，具有方法、結果之牽連犯關係，應從一重
    之違反電子遊戲場業管理條例犯罪處斷。茲審酌被告甲○○所擺設之賭博性電動
    機具僅一部，被告乙○○僅係受僱人，及其二人事後坦承之態度等一切情狀，量
    處如主文所示之刑，並諭知拘役刑易科罰金及罰金刑易服勞役之折算標準。末查
    被告乙○○前未曾受有期徒刑以上刑之宣告，有臺灣高等法院被告全國前案紀錄
    表、臺灣板橋地方法院檢察署刑案資料查註表各一份在卷可按，念其僅係單純之
    超商受僱人，擺設機具與否非其所能決定，其本案犯罪情節輕微，事後始終如期
    到庭坦承犯行，且年紀尚輕，經此偵審教訓，當知警惕，應無再犯之虞，本院認
    對其所宣告之刑以暫不執行為適當，併宣告緩刑貳年，以勵自新。
三、扣案之賭博性電子遊戲機具「王牌對決」一部（含ＩＣ板二塊）、賭資五千七百
    九十元，分別屬當場賭博之器具及在賭檯之財物，依刑法第二百六十六條第二項
    之規定，併宣告沒收。
四、公訴意旨另以：被告乙○○對於被告甲○○之違反未依電子遊戲場業管理條例規
    定辦理營利事業登記者，不得經營電子遊戲場業之規定罪，有共同犯意之聯絡，
    因認被告乙○○亦涉犯電子遊戲場業管理條例第二十二條之犯罪云云。惟查電子
    遊戲場業管理條例第二十二條所處罰之行為，係未依電子遊戲場業管理條例規定
    ，辦理營利事業登記，而經營電子遊戲場業之「經營」業務行為。是否有辦理相
    關之營利事業登記，一般而言，僅參與經營決策或投資者知曉，身為超商受僱者
    之被告乙○○，依常情，對決定擺設上開機具之經營者有無依規定辦理相關之營
    利事業登記，無從置喙及得知內情，自難認被告乙○○就被告甲○○之未辦理相
    關營利事業登記而經營電子遊戲場業之犯罪，有共同正犯之犯意聯絡。公訴人公
    訴意旨亦未提出被告乙○○就被告甲○○此部分犯罪亦有犯意聯絡之證明方法，
    此外，復查無積極證據足資證明被告乙○○有何電子遊戲場業管理條例第二十二
    條規定之犯行，其此部分犯罪應屬不能證明。惟因公訴意旨認被告乙○○此部分
    犯嫌，與其前開論罪科刑部分，有牽連犯之裁判上一罪關係，爰不另為無罪判決
    之諭知。
據上論斷，應依刑事訴訟法第二百九十九條第一項前段，電子遊戲場業管理條例第二
十二條，刑法第十一條前段、第二十八條、第五十六條、第二百六十六條第一項前段
、第二項、第五十五條、第四十一條第一項前段、第四十二條第二項、第七十四條第
一款，罰金罰鍰提高標準條例第一條前段、第二條，判決如主文。
本案經檢察官林佩菁到庭執行職務。
中      華      民      國      九十二      年    五    月      十九    日
                                        臺灣板橋地方法院刑事第四庭
                                          法  官    王復生
右正本證明與原本無異。
如不服本判決，應於判決送達後十日內向本院提出上訴狀 (應附繕本) ，上訴於
臺灣高等法院。
                                          書記官    黃美雲
中      華      民      國      九十二      年    五    月  二十      日
附錄本案論罪科刑法條全文
電子遊戲場業管理條例第二十二條：
違反第十五條規定者，處行為人一年以下有期徒刑、拘役或科或併科新臺幣五十萬元
以上二百五十萬元以下罰金。
電子遊戲場業管理條例第十五條：
未依本條例規定辦理營利事業登記者，不得經營電子遊戲場業。
刑法第二百六十六條：
在公共場所或公眾得出入之場所賭博財物者，處一千元以下罰金，但以供人暫時娛樂
之物為賭博者，不在此限。（罰金數額已依罰金罰鍰提高標準條例提高為十倍）
當場賭博之器具與在賭檯或兌換籌碼處之財物，不問屬於犯人與否，沒收之。
依「現行法規所定貨幣單位折算新臺幣條例」第二條規定，本判決主文所示之「元」
，係以新臺幣元之三倍折算之（即一元以新臺幣三元折算）。


司法院資訊處製作；財團法人民間司法改革基金會備份。
